【裁判字號】    89,上易,561
【裁判日期】    890429
【裁判案由】    傷害
【裁判全文】
臺灣高等法院高雄分院刑事判決                    八十九年度上易字第五六一號
    上訴人
    即被告  乙○○
右上訴人因傷害案件，不服臺灣高雄地方法院八十八年度易字第五一三三號中華民國
八十八年十二月二十八日第一審判決（起訴案號：八十八年度偵字第二四八一八號）
，提起上訴，本院判決如左：
      主  文
上訴駁回。
      事實及理由
一、本案經本院審理結果，認第一審判決認事用法及量刑均無不當，應予維持，並引
    用第一審判決書關於被告乙○○部分記載之事實、理由及證據。（如附件）。
二、被告乙○○上訴意旨否認犯罪而指摘原判決不當。惟查，原判決已敘明被告已自
    承與告訴人（亦為同案被告）甲○○○爭執中有拉告訴人的手，核與告訴人驗傷
    診斷書所記載受傷之部位相符，且被告此舉不能主張正當防衛之理由，核無不當
    。被告之上訴為無理由，應予駁回。
三、被告甲○○○部分業經原審判決確定並送執行在案。
據上論結，應依刑事訴訟法第三百六十八條、第三百七十三條，判決如主文。
本案經檢察官羅正平到庭執行職務。
中    華    民    國        八十九      年      四      月    二十九    日
                              臺灣高等法院高雄分院刑事第二庭
                                  審判長法官  曾永宗
                                        法官  曾玉英
                                        法官  邱永貴
右正本證明與原本無異。
不得上訴。
                                      書記官  鄭靜芳
中    華    民    國        八十九      年      五      月      一      日
附錄本判決論罪科刑法條：
刑法第二百七十七條第一項
傷害人之身體或健康者，處三年以下有期徒刑，拘役或一千元以下罰金。
                                                                      Ｈ
附件
臺灣高雄地方法院刑事判決                        八十八年度易字第五一三三號
    公  訴  人  臺灣高雄地方法院檢察署檢察官
    被      告  乙○○    男五十一歲（民國○○○年○○月○○○日生）
                          住高雄縣鳳山市○○路一一八之二號五樓
                          居高雄縣鳳山市○○街三二之一號
                 身分證統一編號：Ｓ一八一七九八號
                甲○○○  女四十歲（民國○○○年○月○○○日生）
                          住高雄縣鳳山市○○路十八之一號
                          身分證統一編號：Ｓ二二一八五八六號
右列被告因傷害案件，經檢察官提起公訴（八十八年度偵字第二四八一八號），本院
判決如左：
    主  文
乙○○、甲○○○傷害人之身體，乙○○處罰金貳仟元，甲○○○處罰金壹仟伍佰元
。如易服勞役，均以參佰元折算壹日。
    事  實
一、乙○○、甲○○○均係高雄縣鳳山市○○路與建國路口菜市場內之攤販，於民國
    八十八年九月十二日上午八時三十分許，在上開菜市場內，因乙○○與甲○○○
    攤位前之客人打招呼，甲○○○認乙○○與其搶客人，二人乃發生爭執，竟均基
    於傷害之故意，互以手、臉盆毆擊對方，致甲○○○、乙○○因此分別受有右前
    臂抓傷（四×一公分）、右手背抓傷（一‧五×一公分）、左手背抓傷（一×一
    公分）；左上臂擦傷（六×○‧一公分）等傷害。
二、案經甲○○○、乙○○分別訴由高雄縣警察局鳳山分局移送臺灣高雄地方法院檢
    察署檢察官偵查起訴。
    理  由
一、訊之被告乙○○、甲○○○固均坦承有於右揭時地發生爭執，惟均矢口否認有傷
    害犯行，被告乙○○辯稱：伊並未毆打被告甲○○○，但甲○○○有拉伊胸部、
    踢伊下體及用水桶丟伊云云；被告甲○○○則辯稱：伊水桶是往地上丟，並沒有
    丟乙○○，乙○○所受傷害係因拉斷伊之手鐲割傷云云。經查：被告乙○○、甲
    ○○○於右揭時地因招呼客人而發生爭執，被告甲○○○乃拿起臉盆丟擲被告乙
    ○○，而被告乙○○亦因而出手拉扯被告甲○○○等事實，業據被告乙○○於警
    訊及偵審中供承：「是甲○○○先拿水桶丟我的，又用腳踢我左腳膝蓋下方，我
    為了要防衛才向她的腳也踢一下，‧‧‧‧，我們都是在鳳市○○路與建國路菜
    市場內打架的」（見警卷第一頁反面）、「他拉我胸部，因我們在爭拉客人做生
    意，結果先拿臉盆丟我，又拿他物丟我，我便過去，他拉我胸部，我只是拉他手
    ，他便踢我下體」（見偵查卷第十六頁反面）、「是她要打我時，我靠過去，她
    雙手拉我胸部，我為了搬開她的手，她看我搬開她的手，她以腳踢我下體」（見
    本院八十八年十二月十六日審判筆錄），及被告甲○○○於警訊及偵審中供承：
    「乙○○‧‧‧‧說完走到我面前意思要打我之意，我便拿起水桶往乙○○身上
    丟，乙○○就往我身上猛打，他都是用雙手及雙腳打傷我」（見警卷第三頁反面
    ）、「他亦有毆我，他的傷是因拉斷我的手鐲割到的，他罵我，我才拿臉盆丟他
    」、「他先罵我，我才丟他臉盆」、「因他先來拉我，我才與他拉扯」（見偵查
    卷第十六頁反面）、「但是因他先罵我，我才丟水桶」（見本院八十八年十二月
    十六日審判筆錄）等語甚明，而被告乙○○、甲○○○分別受有如事實欄所載之
    傷害，亦有大東醫院八十八年九月十二日所出具之編號甲字第一一○○四六號、
    第一一○○四二號診斷證明書各一紙附卷可稽，該等診斷證明書所載被告二人傷
    勢，核與被告二人前開所述情節相符，足徵被告二人前開傷害均是因本件傷害犯
    行所致。至被告乙○○辯稱伊係因被告甲○○○先用臉盆丟伊云云，然被告二人
    當時確有發生拉扯且被告甲○○○受有如事實欄所載之傷害，已如前述，再參諸
    被告乙○○係男子，體力較女子強健，被告甲○○○雖以臉盆向其丟擲，其僅閃
    避即足防衛，尚無庸以傷害被告甲○○○致其受有如上傷害，始足防衛，是其所
    辯，自難為有利於伊之認定。又被告甲○○○雖辯稱伊係將臉盆丟往地上，被告
    乙○○所受傷害係拉斷伊之手鐲時割傷云云，然被告甲○○○確有以臉盆丟擲被
    告乙○○，業據其於警訊及偵查中供述明確，其嗣於本院審理中改稱未丟擲於被
    告乙○○身上，自無可採，況依被告乙○○受傷部位以觀，核與被告乙○○供承
    係為抵擋向己拋來之臉盆等情節相符，如係拉扯手鐲，則自不可能造成左上臂擦
    傷（六×○‧一公分）之傷害，是被告甲○○○所辯自亦無可採。又本件被告甲
    ○○○用以丟擲被告乙○○之物品係臉盆一節，亦有該臉盆之照片二幀附卷可參
    ，綜上，本件事證明確，被告乙○○、甲○○○二人之犯行均堪認定。
二、核被告乙○○、甲○○○所為，均係犯刑法第二百七十七條第一項之傷害人之身
    體罪。審酌被告二人均無前科，有臺灣高雄地方法院檢察署刑案資料查註紀錄表
    二件附卷可稽，素行尚佳，均因一時衝動而有本件犯行，二人所受傷害均甚輕微
    及二人犯後態度尚可等一切情狀，各量處如主文所示之刑，並均諭知易服勞役之
    折算標準。
據上論斷，應依刑事訴訟法第二百九十九條第一項前段，刑法第二百七十七條第一項
、第四十二條第二項，罰金罰鍰提高標準條例第一條前段、第二條，判決如主文。
中      華      民      國      八十八      年    十二    月   二十八   日
                                  臺灣高雄地方法院刑事庭
                                      法  官  李麗珠
右正本證明與原本無異。
如不服本判決，應於判決送達後十日內，向本院提出上訴狀。
                                      書記官  簡鴻雅
中      華      民      國      八十八      年    十二    月   二十八   日
附錄本案判決論罪科刑法條：
刑法第二百七十七條第一項：
傷害人之身體或健康者，處三年以下有期徒刑，拘役或一千元以下罰金。


司法院資訊處製作；財團法人民間司法改革基金會備份。
